Inventaris van archiefbescheiden van het Directoraat-Generaal van de Arbeid van het Ministerie van Sociale Zaken en Werkgelegenheid betreffende organisme en personeel, (1950-) 1980-1989
Nationaal Archief, Den Haag
Ministerie van Sociale Zaken, Directoraat-Generaal voor de Arbeid, Organisme en Personeel [periode 1980-1989]
SoZa / DG Arbeid / O&P 1980-1989
1950-1989
merendeel 1980-1989
S39
25.10 meter; 360 inventarisnummers.
Normale geschreven, getypte en gedrukte documenten, geen bijzondere handschriften.
Nationaal Archief, Den Haag
Ministerie van Sociale Zaken en Werkgelegenheid / Directoraat-Generaal van de Arbeid
Het Directoraat-Generaal van de Arbeid had als taken o.a. het bevorderen van optimale arbeidsomstandigheden en het voorbereiden en uitvoeren van wettelijke maatregelen op dit terrein. Het archief heeft voornamelijk betrekking op de eigen organisatie. Het bevat stukken betreffende onder meer oprichting en opheffing, organisatie en reorganisatie, publiciteit en voorlichting, huisvesting, organisatie van de administratieve en technische dienst, automatisering, commissies, en opleiding en scholing. Daarnaast bevat het periodieke verslagen en vergaderstukken.
Archiefvorming
Geschiedenis van de archiefvormer
Met de komst van dr. G.M.J. Veldkamp als minister (17 juli 1961) onderging de organisatie van het toenmalige ministerie van Sociale Zaken en Volksgezondheid een aantal wijzigingen.
Bij ministeriële beschikking van 21 december 1961, nr. 771/G afdeling Bureau S.G., werden de Centrale Dienst van de Arbeidsinspectie (een buitendienst van het ministerie onder leiding van de directeur-generaal van de Arbeid) en de afdeling Arbeidersbescherming samengevoegd tot de directie van de Arbeid. Mr. P.H. Valentgoed nam de leiding van deze directie op zich.
In 1963 werd de naam van de directie gewijzigd in directoraat-generaal van de Arbeid. In 1980 bestond het directoraat-generaal van de Arbeid uit de volgende directies en diensten:
Algemene Leiding
Intern Beleid en Management
Algemene Beleidsvorming en Wetgeving
Medische Zaken en Sociaal Beleid
Kernfysische Dienst
Elektrotechnische Dienst
Werktuigkundige Dienst
Landbouwkundige Dienst
Scheikundige Dienst
Arbeidsinspectie
Inspectie van de Havenarbeid
Dienst voor het Stoomwezen.
In de jaren tachtig werd de organisatie enkele keren gewijzigd, dit resulteerde in 1989 in vier directies (Algemeen en Intern Beleid, Gezondheid, Sociaal Arbeidsbeleid en Veiligheid) en drie externe diensten (de Arbeidsinspectie, de Inspectie van de Havenarbeid en de Dienst voor het Stoomwezen)
Het directoraat-generaal van de Arbeid had als belangrijkste taken:
het bevorderen van optimale arbeidsomstandigheden voor de werkende mens
het bevorderen en toepassen van maatregelen met betrekking tot de Stoomwet (Stb. 1953, 664)
het voorbereiden en uitvoeren van wettelijke maatregelen op dit terrein met name met betrekking tot:
de Phosphorluciferwet (Stb. 1901, 133)
de Caissonwet (Stb. 1905, 143), later gewijzigd in Wet op werken onder overdruk (Stb. 1968, 44)
de Stuwadoorswet (Stb. 1914, 486)
de Arbeidswet 1919 (Stb. 624)
de Steenhouwerswet 1921 (Stb. 1366)
de Huisarbeidswet (Stb. 1933, 597)
de Veiligheidswet 1934 (Stb. 352)
de Rijtijdenwet 1936 (Stb. 802)
de Silicosewet (Stb. 1951, 134)
de Wet strekkende tot het verzekeren van een wekelijkse rustdag voor toonkunstenaars, die dans- en amusementsmuziek ten gehore brengen (Stb. 1951, 281)
de Wet op de gevaarlijke werktuigen (Stb. 1952, 104)
de Arbeidsomstandighedenwet (Stb. 1980, 664)
de Kernenergiewet (Stb. 1963, 82).
Met de inwerkingtreding van de Arbeidsomstandighedenwet vervielen de Silicosewet en de Wet op werken onder overdruk (voorheen de Caissonwet). Ook de Veiligheidswet 1934 werd grotendeels in de Arbeidsomstandighedenwet opgenomen.
Het directoraat-generaal van de Arbeid coördineerde en bewaakte tevens de subsidieregeling Arbeidsplaatsverbetering en de subsidieregeling Funktieverbetering. Deze regelingen hadden tot doel de te verrichten arbeid aantrekkelijker voor de werknemer te maken door het verbeteren van zowel de materiële (lawaai, vuil werk) als de immateriële (monotonie, onvoldoende bewegingsvrijheid) arbeidsomstandigheden.
Geschiedenis van het archiefbeheer
De verwerving van het archief
Overbrenging van een overheidsarchief
Inhoud en structuur van het archief
01.01.01
Selectie en vernietiging
De selectie heeft plaatsgevonden met behulp van de 'Lijst van voor vernietiging in aanmerking komende stukken behorende tot de archieven van het ministerie van Sociale Zaken en Volksgezondheid' van 16 januari 1967.
De oorspronkelijke omvang van de archiefbestanden was 308,5 meter. Na bewerking zijn de volgende bestanden gevormd:
bestanden te bewaren archiefbescheiden:
.07/.08-gedeelte, 25,2 meter
beleidsterrein 'Arbeidsomstandigheden', 102 meter
een bestand direct te vernietigen archiefbescheiden, 127,7 meter
een bestand op termijn te vernietigen archiefbescheiden, 6,75 meter
een bestand met archiefbescheiden waarvan het vernietigingsjaar onbekend is, 7 meter
een bestand met archiefbescheiden waarvan de afdoeningdatum vóór de cesuur ligt (1962 voor het .07/.08-gedeelte en 1940 voor het gedeelte 'taakuitvoering'), 1,75 meter
een bestand vreemd archief, 0,6 meter
een bestand met archiefbescheiden behorend tot een ander beleidsterrein waarvoor nog geen BSD beschikbaar was, 37,5 meter.
De bestanden zijn, met uitzondering van het direct te vernietigen bestand, teruggestuurd naar het ministerie van Sociale Zaken en Werkgelegenheid. In 2008 zijn ze alsnog overgedragen aan het Nationaal Archief.
Het direct te vernietigen bestand is, na verkregen toestemming, afgevoerd naar KNP BT Paper Recycling te Apeldoorn en daar op de gebruikelijke wijze vernietigd.
Aanwijzingen voor de gebruiker
Openbaarheidsbeperkingen
Volledig openbaar.
Materiële beperkingen
Aanvraaginstructie
Openbare archiefstukken kunnen online worden aangevraagd en gereserveerd. U kunt dit ook via de terminals in de studiezaal van het Nationaal Archief doen. Om te kunnen reserveren dient u de volgende stappen te volgen:
U maakt een profiel aan op www.gahetna.nl, en logt vervolgens in
Via de archiefinventaris (alleen de beschrijvingen met rode nummers) selecteert u het gewenste archiefstuk door op de knop 'Reserveren' te klikken
In het volgende scherm geeft u aan op welke dag u het archiefstuk wilt inzien
Indien u zich bevindt in de studiezaal en een tafelnummer heeft ontvangen kunt u dit nummer vermelden. Als u geen tafelnummer heeft kunt u tafelnummer 777 laten staan
Vervolgens bevestigt u uw reservering door deze te versturen.
Verwant materiaal
Beschikbaarheid van kopieën
Verwante archieven
Zie ook de volgende toegangen:
2.15.61 - Inventaris van de archieven Centrale Dienst (later Directoraat-Generaal) v.d. Arbeidsvoorziening (1935) 1960-1969 (1972), de Centrale Commissie van Advies (1946) 1960-1969 (1970) en de Centrale Commissie van Advies voor de Sociale Bemiddeling 1956-1969
2.15.32 - Inventaris van het archief van het Ministerie van Sociale Zaken: Directoraat-Generaal van de Arbeid, (1920) 1962-1979
2.15.80 - Inventaris van archiefbescheiden van het Directoraat-Generaal van de Arbeid van het ministerie van Sociale Zaken en Werkgelegenheid betreffende organisme en personeel (.07/.08) (1984-) 1990-1994
Publicaties
Geraadpleegde bronnen en literatuur
Schaap, M. en A. Spieksma, Ter bevordering van menswaardige arbeid: Rapport institutioneel onderzoek op het beleidsterrein arbeidsomstandigheden 1940-1993. 's-Gravenhage: Rijksarchiefdienst/PIVOT, Ministerie van OCW, 1994
Staatsalmanak voor het Koninkrijk der Nederlanden. 's-Gravenhage: Staatsuitgeverij, 1962-1990
Geraadpleegde archieven
Inventaris van het archief van het directoraat-generaal van de Arbeid van het ministerie van Sociale Zaken en taakvoorgangers, (1920-) 1962-1979. CAS-inventarisnr.: 162. Winschoten: Centrale Archief Selectiedienst, 1994
Janssen, J.Th., Inventaris van het archief van de afdeling Arbeid I/Arbeidersbescherming, 1942-1962, en van de archieven van de Commissie tot herziening van Arbeidswet en Veiligheidswet, 1951-1956, en de Commissie van advies voor verenigingsaangelegenheden, 1945-1956. 's-Gravenhage: Ministerie van Sociale Zaken en Werkgelegenheid, 1991
Beschrijving van de series en archiefbestanddelen
- Oorsprong, instelling, oprichting en opheffing (.07.11)
  - Project Ontwikkeling Arbeidsinspectie (POA)., 1976-1987; 1-40; 25 pakken en 15 omslagen
    - Projectgroep Personeel en Organisatie. 1979-1984., 1-8
      - Rapporten. 1982-1984, 1; 1 omslag
      - Reacties op het deelrapport 'Districtsorganisatie'. 1983-1984, 2
      - Reacties op het deelrapport 'Facetcoördinatie'. 1982, 3; 1 omslag
      - Reacties op het discussiestuk 'Management- en overlegstructuur voor DG Arbeid'. 1980, 4
      - Reacties op het rapport 'Spelregels voor de realisering van taak- en functieveranderingen'. 1982, 5; 1 omslag
      - Vergaderstukken. 1979-1981, aug., 6
      - Vergaderstukken. 1981, okt. - 1982, feb., 7
      - Vergaderstukken. 1982, mei - 1984, 8
    - Subcommissie Administratie. 1981-1985., 9-10
      - 1981-1983, 9
      - 1984-1985, 10
    - Projectgroep Project Ontwikkeling Arbeidsinspectie. 1978-1983., 11-13
      Met hiaten.
      - Vergaderstukken, PG 001 - PG 093. 1978-1979, 11
      - Vergaderstukken, PG 095 - PG 200. 1979-1980, 12
      - Vergaderstukken, PG 201 - PG 283. 1980-1983, 13
    - Correspondentie. 1978-1986., 14-17
      - Ongenummerd. 1979-1980, 14; 1 omslag
      - Ongenummerd. 1981-1982, 15
      - Ongenummerd. 1984-1986, 16
      - POA 1 - POA 27. 1978-1982, 17
    - Projectwerkgroep Werkterrein. 1979-1983., 18-21
      - Vergaderstukken, POA-WT 001 - POA-WT 086. 1979-1980, 18
      - Vergaderstukken, POA-WT 087 - POA-WT 136. 1980-1981, 19
      - Vergaderstukken, POA-WT 137 - POA-WT 173. 1981-1982, 20
      - Vergaderstukken, POA-WT 174 - POA-WT 189. 1982-1983, 21
    - Themagroep Informatievoorziening. 1979-1983., 22-23
      - Rapporten. 1981-1983, 22; 1 omslag
      - Vergaderstukken. 1979-1983, 23
    - Werkgroep Werkwijze. 1979-1983., 24-25
      - Rapport 'Naar een nieuwe werkwijze van de Arbeidsinspectie en de Inspectie van de Havenarbeid', met reacties. 1983, 24; 1 omslag
      - Vergaderstukken en correspondentie. 1979-1983, 25; 1 omslag
    - Coördinatievergaderingen. 1981-1983, 26
    - Departementaal overleg. 1978-1982, 27; 1 omslag
    - Districtsgroep. 1983-1985, 28; 1 omslag
    - Financiering. 1976-1981, 29
    - Het invoeren van Activiteitendagrapporten naar aanleiding van voorstellen van de Themawerkgroep Informatievoorziening. 1984-1987, 30; 1 omslag
    - Het tot stand komen van het directiebesluit 'De ontwikkeling van werkwijzen voor DGA/AI/IHA op basis van de voorstellen en adviezen van de POA-werkgroep Werkwijze'. 1985-1986, 31; 1 omslag
    - Het verlenen van opdracht aan de Adviesgroep Mens en Organisatie N.V. te Amsterdam voor het verrichten van begeleidende en adviserende werkzaamheden ten behoeve van de uitvoering van het project alsmede het verlenen van voorschotten. 1983-1985, 32
    - Interdepartementaal overleg. 1976-1979, 33; 1 omslag
    - Nota 'Herziening Projectorganisatie'. 1983-1985, 34; 1 omslag
    - Overleg naar aanleiding van het vooronderzoek. 1978, 35; 1 omslag
    - Overleg opzet projectorganisatie. 1977-1978, 36
    - Projectplan. 1979-1980, 37; 1 omslag
    - Toetsing van projectvoorstellen door de dienstcommissie. 1978-1979, 38
    - Vooronderzoek naar het functioneren van de Arbeidsinspectie. 1976-1978, 39
    - Werkgroep Doelstellingen en Taken. 1979-1986, 40
  - Het inrichten van de werkzaamheden en het vaststellen van het beleid binnen het directoraat-generaal van de Arbeid., 1978-1986; 41; 1 pak
  - Het functioneren van de Dienst voor het Stoomwezen., 1979-1983; 42; 1 omslag
  - Het tot stand komen van beleidsnota's met beleidsprogramma's., 1979-1989; 43-53; 6 omslagen en 5 pakken
    - 1980, 43; 1 pak
    - 1981, 44; 1 pak
    - 1982, 45; 1 pak
    - 1983, 46; 1 pak
    - 1984, 47; 1 pak
    - 1985, 48
    - 1986, 49
    - 1987, 50
    - 1988, 51
    - 1989, 52
    - Richtlijnen voor het opstellen van een beleidsprogramma. 1982, 53
  - Onderzoek naar de toekomst van de Dienst voor het Stoomwezen in het kader van het Project Ontwikkeling Stoomwezen (POS)., 1981-1987; 54-63; 7 pakken en 3 omslagen
    - Begeleiding door de Adviesgroep Mens en Organisatie N.V.. 1983-1986, 54; 1 omslag
    - Correspondentie. 1982 - 1984, juli, 55
    - Correspondentie. 1984, aug. - 1985, mei, 56
    - Correspondentie. 1985, juni - 1987, 57
    - Functioneringsonderzoek. 1981-1982, 58; 1 omslag
    - Werkgroep Bestuurlijke Instrumentatie. 1984-1985, 59
    - Werkgroep Invoeringsplan. 1985, 60
    - Werkgroep Overleg POS-IBP. 1985-1986, 61
    - Werkgroep Retributie. 1985-1986, 62
    - Werkgroep Training en Opleidingen. 1983-1985, 63; 1 omslag
  - Nota 'Decentralisatie en DG-Arbeid'., 1983; 64; 1 stuk
  - Het verlenen van medewerking aan de herallocatie-operatie 1985-1986 binnen het ministerie., 1983-1985; 65; 1 pak
  - Het wijzigen van de doelstelling en de taak van de Dienst voor het Stoomwezen alsmede verslagen van het managementoverleg van deze dienst., 1983-1989; 66; 1 omslag
  - Het onderzoeken van de organisatie en werkwijze van de Dienst voor het Stoomwezen en de Arbeidsinspectie in het kader van het project 'Heroverweging Gedeconcentreerde Rijksdiensten'., 1984-1986; 67; 1 pak
  - Nota 'Structurering van het beleidsproces', met geleidebrief., 1986; 68; 1 omslag
  - Het verdelen van taken tussen de Arbeidsinspectie, de Rijksverkeersinspectie en de politie., 1987; 69; 1 omslag
  - Het tot stand komen van jaarplannen., 1987-1989; 70-72; 2 omslagen en 1 pak
    - 1988, 70; 1 pak
    - 1989, 71
    - 1990, 72
  - Rapport 'Informatieplan Districten Arbeidsinspectie', met geleidebrief., 1988; 73; 1 omslag
  - De integratie van de keurings- en beoordelingswerkzaam-heden van de Inspectie van de Havenarbeid in de Dienst voor het Stoomwezen., 1988; 74; 1 omslag
  - Het behandelen van diverse beleidsaspecten., 1988-1989; 75; 1 pak
  - Het vaststellen van het beleid, de taken en de bestuurlijke structuur van het directoraat-generaal alsmede een onderzoek van de Algemene Rekenkamer naar het functioneren van het directoraat-generaal., 1988-1989; 76; 1 pak
  - Nota 'Strategische Ontwikkelingen en Richtlijnen voor Planning 1990', met bijlagen en geleidebrieven., 1989; 77; 1 omslag
  - Nota van het hoofd van de directie Sociaal Arbeidsbeleid over de doordecentralisatie van de archieffunctie naar de verschillende directies., 1989; 78; 1 stuk
- Organisatie en reorganisatie (.07.125)
  - De organisatie van het ministerie., 1971-1983; 79; 1 pak
  - Het vaststellen van de structuur en werkwijze van de leiding van het directoraat-generaal., 1979-1980; 80; 1 omslag
  - Het verlenen van medewerking aan het project Invoering Strategische Beleidsplanning., 1980-1984; 81; 1 pak
  - Het onderzoeken van de mogelijke gevolgen van de toepassing van automatisering voor het beleid en de uitvoering van het directoraat-generaal., 1981-1984; 82; 1 omslag
  - 'Besluiten directie DGA', besluiten die genomen zijn in vergaderingen van de Directie, de Districtshoofden, de Algemene Staf, de Dienstcommissie, de Bijzondere Commissie of het Schriftelijk Directie DGA-circuit., 1981-1989; 83-86; 4 pakken
    - nrs. 001 - 080. 1981-1983, 83
    - nrs. 081 - 130. 1984-1985, 84
    - nrs. 131 - 172. 1986-1987, 85
    - nrs. 173 - 188, alsmede besluiten inzake de centrale behandeling van internationale aangelegenheden. 1988-1989, 86
  - Het coördineren van het Privatiseringsonderzoek Dienst voor het Stoomwezen., 1983-1987; 87; 1 pak
  - Rapport 'De eis als instrument van de Arbeidsinspectie', met nota., 1985; 88; 1 omslag
  - Invoering van de Arbeidsomstandighedenwet bij het directoraat-generaal van de Arbeid., 1986-1987; 89; 1 omslag
  - Nota 'Fusie 8 + / 7, analyse en aanbevelingen'., 1987; 90; 1 stuk
  - Het coördineren van de werkzaamheden bij het projectbureau Arbeidsomstandigheden-91., 1987-1988; 91; 1 omslag
  - Het functioneren en de werkwijze van het projectbureau Arbeidsomstandigheden-91., 1988; 92; 1 pak
  - Het onderzoeken van de mogelijkheid om het Toxische Stoffen Laboratorium onder te brengen bij of te integreren in het Rijksinstituut voor Volksgezondheid en Milieuhygiëne te Bilthoven of in het Gerechtelijk Laboratorium te Rijswijk., 1988; 93; 1 omslag
  - Het voorstellen tot het invoeren van het activiteiten-dagrapport (ADR) als het tijdregistratiesysteem bij het directoraat-generaal alsmede de reacties op het voorstel en het verlenen van medewerking aan een proefregistratie met het ADR door de afdeling Toxische Stoffen., 1988; 94; 1 omslag
    Zie ook inventarisnummer 141.
  - Nota over de verandering van de bestuurlijke structuur van het directoraat-generaal, met geleidebrief en brieven aan de minister en de directeur van de Centrale Directie Financieel Economische Zaken over de gevolgen van het conceptregeerakkoord voor het directoraat-generaal., 1989; 95; 1 omslag
- Territoir. Werkingssfeer (.07.15)
  - Het herindelen van de districten van de Arbeidsinspectie., 1985-1986; 96; 1 pak
  - Het afstemmen van de werkgebieden en de gebiedsindelingen op het terrein van het ministerie op de samenwerkingsgebieden zoals neergelegd in de Wet Gemeenschappelijke Regelingen., 1986-1988; 97; 1 omslag
- Samenwerking (.07.23)
  - Vergaderstukken van het 'Overleg inzake keuringen door de Dienst voor het Stoomwezen'., 1976-1981; 98; 1 pak
  - Vergaderstukken van de Bijzondere Commissie van Overleg Directoraat-generaal van de Arbeid., 1977-1982; 99; 1 omslag
  - Vergaderstukken van overleg met de directoraten-generaal Milieuhygiëne en Volksgezondheid van het Ministerie van Volksgezondheid en Milieuhygiëne., 1980-1981; 100
  - Directieoverleg met het Gemeenschappelijk Administratie-kantoor, het Sociaal Fonds Bouwnijverheid en het Veiligheidsinstituut., 1984-1987; 101; 1 omslag
  - Overleg met diverse instanties., 1984-1987; 102; 1 omslag
  - Overleg tussen de directie Gezondheid en de directie Bodem, Water, Stoffen van het Ministerie van Volkshuisvesting, Ruimtelijke Ordening en Milieubeheer., 1985-1986; 103; 1 omslag
  - Vergaderstukken van het overleg met het directoraat-generaal voor het Wetenschapsbeleid van het ministerie van Onderwijs en Wetenschappen., 1988; 104; 1 omslag
- Beheer van archiefstukken. Registratuur (.07.353.221)
  - Het vernietigen van archiefbescheiden., 1969-1989; 105; 1 pak
  - Verklaringen van overdracht van archiefbescheiden, met bijlagen en geleidebrieven., 1980-1989; 106; 1 omslag
  - Het tot stand komen van een conceptlijst van te vernietigen archiefbescheiden van het directoraat-generaal van de Arbeid en zijn directies., 1986; 107; 1 omslag
  - Rapport van het waarnemend hoofd Stafbureau Algemene Secretarie inzake een inspectie van het archief van de Inspectie van de Havenarbeid te Amsterdam in 1986., 108; 1 stuk
  - Het invoeren van het Postregistratie- en Archiefsysteem Sociale Zaken (PASS)., 1988-1989; 109; 1 omslag
  - Rapporten van inspecties van de archieven van de Arbeidsinspecties in het 2e en 10e district., 1989; 110; 1 omslag
- Telecommunicatie, telegrafie, telex en telefonie (.07.353.25)
  - Het tot stand komen van een regeling met betrekking tot de bereikbaarheid en beschikbaarheid in alarmsituaties alsmede voorzieningen en kostenvergoeding ten behoeve van de buitendiensten., 1982-1983; 111; 1 omslag
- Publiciteit en voorlichting (.07.353.3)
  - Commissie Voorlichting en Informatie., 1969-1985; 112-121; 6 pakken en 4 omslagen
    - Vergaderstukken. 1970-1974, 112
    - Correspondentie. 1970-1973, 113
    - Correspondentie. 1973-1980, 114
    - Commissie modeleisen, 1969-1985., 115-119
      - Agenda's en bijlagen. 1970-1974, 115
      - Verslagen. 1970-1985, 116; 1 omslag
      - Instellen, samenstellen en correspondentie. 1969-1974, 117
      - Correspondentie. 1974-1983, 118
      - Modelbrieven. 1973, 119; 1 omslag
    - Subcommissie Maandrapport. 1971-1979, 120; 1 omslag
    - Werkgroep Publiciteit. 1972-1979, 121; 1 omslag
  - Het vaststellen van regels ten aanzien van interne en externe voorlichting., 1972-1986; 122; 1 omslag
  - Conceptpersberichten, met geleidebrieven., 1985-1989; 123-126; 4 pakken
    - 1985-1986, 123
    - 1987, 124
    - 1988, 125
    - 1989, 126
  - Teksten van toespraken gehouden door de bewindslieden of andere vertegenwoordigers van het ministerie, met geleidebrieven., 1985-1989; 127-129; 3 pakken
    - 1985-1987, 127
    - 1988, 128
    - 1989, 129
  - Het inventariseren van het nut van deelname aan tentoonstellingen en vakbeurzen., 1986; 130; 1 omslag
  - Het tot stand komen van de nota 'Voorlichting op het Terrein van de Arbeidsomstandigheden', de concept-voorlichtingswijzer en de nota 'Voorlichtingskader voor het Directoraat-generaal van de Arbeid'., 1987-1989; 131; 1 omslag
  - Het opzetten van de interne nieuwsbrief 'DGA Post' voor de medewerkers van het directoraat-generaal van de Arbeid., 1989; 132; 1 omslag
- Gebouwen voor bestuur, leiding en administratie (.07.354.1)
  - Het coördineren van het toezicht op de beveiliging van het fort 'De Nieuwe Steeg' te Herwijnen., 1975-1981; 133; 1 omslag
  - Behandeling van aangelegenheden met betrekking tot de huisvesting in het pand Balen van Andelplein 2 te Voorburg., 1979-1986; 134; 1 pak
  - Het tot stand komen van een huisvestingsplan., 1982; 135; 1 omslag
  - Vergaderstukken van vergaderingen over het Arbeidsomstandighedenplan Nieuwbouwproject Ministerie van Sociale Zaken en Werkgelegenheid (1e - 3e vergadering)., 1986-1987; 136; 1 pak
  - Vergaderstukken van de Adviescommissie Arbeidsomstandigheden Nieuwbouw Ministerie van SZW., 1987-1989; 137-138; 2 pakken
    - Vergadering 01 - 12. 1987-1988, 137
    - Vergadering 14 - 22. 1988-1989, 138
  - Het in gebruik nemen van een nieuw districtsgebouw te Nieuwegein., 1988-1989; 139; 1 omslag
- Dienstvoorschriften in algemene zin (.07.355.1)
  Zie ook inventarisnummer 320.
  - Instructies., 1980-1987; 140; 1 omslag
  - Het invoeren van een Activiteitendagrapport., 1988; 141; 1 omslag
  - Het vaststellen van een uniforme werkwijze bij de behandeling en bewaking van EG-richtlijnen., 1988-1989; 142; 1 omslag
- Organisatie van de administratieve en technische dienst (.07.355.5)
  - Het coördineren van de werkzaamheden en het vaststellen van de structuur en werkwijze van de onder het directoraat-generaal van de Arbeid ressorterende afdelingen en diensten., 1974-1989; 143-153; 7 omslagen en 4 pakken
    - Directie Algemeen en Intern Beleid. 1985-1987, 143
    - Directie Gezondheid. 1984-1988, 144; 1 pak
    - Directie Sociaal Beleid. 1984-1987, 145
    - Directie Veiligheid. 1984-1989, 146; 1 pak
    - Elektrotechnische Dienst. 1983-1985, 147
    - Hoofdafdeling Sociaal Beleid. 1976-1986, 148
    - Hoofdafdeling Wetgevingsbeleid. 1983-1984, 149
    - Inspectie van de Havenarbeid. 1984, 150
    - Kernfysische Afdeling. 1977-1984, 151; 1 pak
    - Medische Afdeling. 1974-1985, 152; 1 pak
    - Scheikundige Dienst. 1979-1986, 153
  - Nota aan het hoofd van de Centrale Afdeling Organisatie met een reactie op het rapport en advies naar aanleiding van een onderzoek naar de voorlichtingsfunctie bij het directoraat-generaal van de Arbeid, met bijlagen., 1977; 154; 1 omslag
  - Nota over de oprichting van een afdeling Logistiek, met geleidebrief., 1978; 155; 1 omslag
  - Het tot stand komen van een ontwerpbeleidsplan inzake de sociaalorganisatorische aspecten van de introductie van nieuwe technologieën., 1984-1985; 156; 1 omslag
  - Het vaststellen van taak en positie van de functie geneeskundig inspecteur van de Arbeid binnen de districten van de Arbeidsinspectie., 1984-1985; 157; 1 omslag
  - Het vaststellen van de taken voor de functie facetinspecteur en het vaststellen van de functieaanduiding en -vereisten van de hoofdinspecteur van de Arbeidsinspectie., 1984-1986; 158; 1 omslag